

## Jhonatan Antonio Montilla Montañez

Magíster en Big Data & Business Intelligence, Magíster en Administración de Empresas MBA, e Ingeniero Civil Industrial

### PERFIL PROFESIONAL

Profesional con veinte años de experiencia en distintas industrias, adquirió conocimientos y habilidades académicas como analista de datos e inteligencia de negocios, desarrollando y gestionando distintos tipos de proyectos como telecomunicaciones, desarrollo de software, plataformas audiovisuales, y gestión de proyectos de construcción

### INFORMACIÓN DE CONTACTO

jhonmont@gmail.com



https://cl.linkedin.com/in/jhonmont



https://twitter.com/jhonmont

PUBLICACIONES / PORTAFOLIO



https://jhonmont.github.io

# Python R SQL, (Server & MySQL) No SQL, (MongoDB) Datos distribuidos (Spark) Microsoft Azure PowerBI Tableau QlickView

### **IDIOMAS**

- Inglés, avanzado escrito y conversacional,
- Alemán, básico aprendiz

### **CONOCIMIENTOS**

Procesos de desarrollo y gestión de proyectos bajo metodologías del PMI, metodologías ágiles como Scrum y Kanban, manejo de presupuesto para ejecución de proyectos, bases de datos SQL y NoSQL, administración de recursos de datos a través de plataformas Azure Data Factory y AWS (pipelines), desarrollo de procesos data wrangling y procesos ETL con Python, uso de datos en sistemas distribuidos Hadoop (Spark), análisis y visualización de datos a través de Microsoft Power BI y, Tableau.

### **EXPERIENCIA LABORAL**

- \* Project Manager en Banco Estado / Tata Consultancy Services / Proyectos de Datos / Chile Enero 2023 Marzo 2023 | Colaboración en el proceso de cierre de proyecto para automatización de ingesta de datos desde distintos orígenes a través del desarrollo de una solución ETL en Python, y generación de informes de visualización datos en Power BI.
- \* Ingeniero de Datos en Citibank / Tata Consultancy Services / Proyectos de Datos / Chile Septiembre 2022 Diciembre 2022 | Automatización de procesos de ingesta de datos (ETL) Servidor on-premise de Cloudera a través de UrbanCode Deploy y Autosys, manejo de HDFS (Hadoop) con código Pyspark para modelos de aprendizaje automático (Sckit-Learn de Python) y desarrollo de funciones en Python para visualización de datos en Tableau desde los sistemas de datos distribuidos HDFS Hive.
- \* Analista y Visualización de Datos en Cencosud / ACL Tecnología / Proyectos de Datos / Chile. Enero 2022 Agosto 2022 | Generador de informes de Power BI y análisis de datos para la gerencia regional de inventarios, mediante Power Query y programación avanzada de Expresiones de Análisis de Datos (DAX) desde varias fuentes de datos, como SAP, MicroStrategy, Dremio (SQL), y AWS Glue.
- \* Ingeniero de Datos / Freelance / Proyectos de Datos / Consultor Remoto, Chile y Worldwide. Mayo 2020 – Diciembre 2021 | Creación de modelos de predicción y clasificación con Python, limpieza y análisis de datos para campaña de anuncios. Recolección y transformación de datos para investigación de mercado.
- \* Coordinador de proyectos / BuildBIM, S.P.A. / Proyectos de Construcción / Chile Octubre 2020 – Diciembre 2021
- \* Coordinador de proyectos / PRY Ingeniería, S.A. / Proyectos de Construcción / Chile Julio 2017 – Abril 2020
- \* Coordinador de proyectos / AEC Resources / Proyectos de Construcción / Argentina Enero 2015 Junio 2017 | Responsable de revisar y estimar alcances de contratos, revisión de modelos arquitectónicos, estructurales y MEP para el desarrollo de modelos BIM coordinados para la industria de la construcción.
- \* Project Manager / Strix Technologies, C.A. / Desarrollo de Software / Caracas, Venezuela Enero 2012 Diciembre 2014 | Responsable de ser parte integral de la estrategia y desarrollo, en los procesos de diseño, prototipado y programación supervisando a los miembros del equipo (desarrolladores), estableciendo procedimientos y procesos del equipo siguiendo estándares de gestión de proyectos.
- \* Profesor de Post Grados / UNIMET / Enseñanza Académica / Caracas, Venezuela Enero 2011 Diciembre 2011 | Profesor de procesos de gestión de proyectos, herramientas profesionales de gestión de proyectos en programas académicos de especializaciones y maestría.
- \* Project Financial Accountant / Nokia / Telecomunicaciones / Caracas, Venezuela Enero 2002 Diciembre 2010 | Responsable de revisar y analizar las actividades financieras para la estabilidad económica de los proyectos y brindar información financiera (sobre costos, productividad, márgenes y gastos de los proyectos) que permitan a la junta directiva tomar decisiones de presupuesto e inversión.

# **EDUCACIÓN**

- \* Master Big Data & Business Intelligence / Structuralia, Universidad Isabel I / Madrid, España / Online. Septiembre 2019 Febrero 2021
- \* Master Administración de Empresas, MBA / Universidad Metropolitana / Caracas, Venezuela / Presencial. Enero 2006 Diciembre 2007
- \* Ingeniero Civil Industrial / Universidad José María Vargas / Caracas, Venezuela / Presencial. Enero 1995 – Diciembre 2000